# 请教陈版：利息收入税率及入账科目问题

提问人：跨度防护 时间：2017-09-29 21:04:33
请教陈版： 1 、企业根据借给关联方的款项计提的利息应该计入“财务费用-利息收入”吧，不应该是其他业务收入，因为经营范围无此项。 2 、 2016 年 5 月 1 日之前是营业税，税率5%； 2016 年 5 月 1 日之后是增值税，税率是6%，且流转税均计入营业税金及附加，是吗？

回答人：chenyiwei
1 、严格来说，利息收入也是让渡资产使用权收入的一种，而且此处的资金拆借是企业的主动行为，不同于被动的活期存款利息，故计入其他业务收入更合适。也可以接受计入投资收益，不应冲减财务费用。 2 、以前营业税期间是计入“营业税金及附加”；现在增值税是价外税，应直接按不含税金额确认收入。